【裁判字號】    89,易,1820
【裁判日期】    891222
【裁判案由】    傷害
【裁判全文】
臺灣臺北地方法院刑事判決                        八十九年度易字第一八二號
    公  訴  人  臺灣臺北地方法院檢察署檢察官
    被      告  戊○○
                甲○○
                丁○○
右列被告等因傷害案件，經檢察官提起公訴（八十九年度偵字第一○六九○號），本
院判決如左：
    主  文
戊○○、甲○○共同連續傷害人之身體，各處有期徒刑伍月，如易科罰金均以參佰元
折算壹日。
丁○○共同傷害人之身體，處有期徒刑參月，如易科罰金以參佰元折算壹日。
    事  實
一、緣乙○○、丙○○兄弟之表妹周婉琪與其夫婿蘇義鴻發生口角，而回陳氏兄弟位
    於台北市○○路六四一號三樓住所暫住。乙○○因蘇義鴻曾至上開地點尋找周婉
    琪未果而徘徊不去，遂於民國八十九年五月七日凌晨，與朋友共四人前往蘇義鴻
    台北市○○街一○四巷一四三號住處附近，欲予質問之。然因蘇義鴻不在，丙○○見蘇義鴻之友人戊○○、甲○○及楊松如等人在該處聊天，乃與戊○○等人一
    言不和發生爭執，進而互毆，戊○○、甲○○遂基於傷害之概括犯意聯絡，分持
    拾得之木棒毆打丙○○，致其受有撕裂傷、頭頂部裂傷、左側胸廣範圍血腫、右
    環指裂傷、左腿部皮下瘀血之普通傷害。嗣於同日晚間十時許，戊○○、甲○○
    及丁○○又前往乙○○住處樓下尋釁，戊○○、甲○○除承前概括犯意聯絡外並
    夥同丁○○，或持路邊拾得木棒或持石塊，共同毆打乙○○，致其受有顏面瘀傷
    三×二公分、後腦二處裂傷各六公分及五公分之普通傷害。
二、案經被害人丙○○、乙○○訴請臺灣臺北地方法院檢察署檢察官偵查起訴。
    理  由
一、右揭事實，業據告訴人丙○○、乙○○於偵查及本院審訊中指述歷歷（見偵查卷
    第三十六頁反面、第三十七頁正面及本院八十九年九月八日、十月二十日訊問筆
    錄），並有二人之驗傷診斷書各二紙及台北市政府警察局信義分局勤務指揮中心
    受理各類案件紀錄表一份在卷可憑。被告戊○○、甲○○及丁○○固均於偵審中
    辯稱係告訴人先動手傷害伊等，為求自衛始行出手還擊云云，然查，此非惟告訴
    人等所否認，並為係被告三人先行毆擊之指訴在卷，被告等未舉出相關事證以供
    本院調查憑參，何人動手在前一節，洵堪置疑，既屬無從分別何方為不法侵害之
    互毆行為，依最高法院三十年度上字第一○四○號判例意旨，被告等自不得主張
    正當防衛權；況此亦係被告對告訴人行使告訴權與否之問題，仍無解於罪責之成
    立。另查被告三人於八十九年五月七日晚間第二次傷害犯行，乃係第一次互毆之
    後，主動至告訴人住處，動機已有可議，且當日凌晨丙○○已遭毆打成傷，加之
    被告當時之人數優勢，乙○○豈敢先行動手，衡情與事理未合。綜右所陳，被告
    三人所辯乃圖卸飾詞，洵無足取，本件事證明確，犯行已堪認定。
二、核被告所為，均係犯刑法第二百七十七條第一項傷害罪。被告戊○○、甲○○先
    後二次犯行，時間緊接，罪名與犯罪構成要件相同，顯係基於概括犯意反覆為之
    ，應依刑法第五十六條連續犯規定論以一罪論，並加重其刑。被告戊○○、甲○○就第一次傷害犯行、渠二人與被告丁○○就第二次傷害犯行間，有犯意聯絡與
    行為分擔，均為共同正犯。爰審酌被告因細故互毆，被告等人出手之輕重、毆打
    部位、對告訴人所生傷害之程度、迄未賠償告訴人所受損害，犯後矢口否認犯行
    等一切情狀，各量處如主文所示之刑，並均諭知易科罰金之折算標準，以示懲儆
    。又被告三人供犯罪所用之木棍、石頭為路邊拾取之物，非渠等所有且毆打後應
    已隨手丟棄滅失，自毋庸為沒收之諭知，併予敘明。
據上論斷，應依刑事訴訟法第二百九十九條第一項前段，刑法第二十八條、第五十六
條、第二百七十七條第一項、第四十一條，罰金罰鍰提高標準條例第一條前段、第二
條，判決如主文。
本案經檢察官越方如到庭執行職務
中      華      民      國      八十九      年    十二      月  二十二  日
                                      臺灣臺北地方法院刑事第四庭
                                          法  官  吳  定  亞
右正本證明與原本無異。
如不服本判決，應於判決送達後十日內，向本院提出上訴狀。
                                          書記官  巫  美  華
中      華      民      國      八十九      年    十二    月   二十六   日
附錄本案論罪科刑法條全文
刑法第二百七十七條
傷害人之身體或健康者，處三年以下有期徒刑，拘役或一千元以下罰金。
犯前項之罪，因而致人於死者，處無期徒或七年以上有期徒刑，致重傷者，處三年以
上、十年以下有期徒刑。


司法院資訊處製作；財團法人民間司法改革基金會備份。
